臺灣宜蘭地方法院民事裁定　　　　　　　 100年度抗字第15號
抗　告　人　陳淑珍
　　　　　　陳虞華
　　　　　　陳正隆
　　　　　　陳正義
相　對　人　吳惠美
上列當事人間拍賣抵押物事件，抗告人對於中華民國100年4月28
日本院100年度司拍字第53號裁定提起抗告，裁定如下：
    主  文
抗告駁回。
抗告程序費用新台幣貳仟元由抗告人負擔。
    理  由
一、按民法第873條規定，抵押權人於債權已屆清償期而未受清
    償者，得聲請法院拍賣抵押物，就其賣得價金而受清償，是
    祗須其抵押權已經依法登記，且抵押債權已屆清償期而未受
    清償，法院即應為准許拍賣抵押物之裁定。又按抵押之不動
    產如經分割，或讓與其一部，或擔保一債權之數不動產而以
    其一讓與他人者，其抵押權不因此而受影響。民法第868條
    亦定有明文。
二、本件相對人主張對於第三人陳錫鏗有如原裁定所載之債權，
    並以原裁定附表所示之不動產設定抵押權，且經依法登記，
    該債權又已屆清償期而未受清償，有相對人提出之他項權利
    證明書、抵押權設定契約書暨其他約定事項、借據等資料可
    證，足認相對人主張抗告人未於約定清償期清償抵押債務，
    相對人拍賣抵押物之聲請，即無不當。抗告人陳正隆、陳正
    義雖以：渠等非債務人，應向債務人即第三人陳錫鏗要求清
    償後，再對抵押物主張權利；抗告人陳淑珍、陳虞華則以系
    爭抵押物中其等所有之同段1054-1、1054-4地號土地係由原
    1054地號土地分割，陳錫鏗之債務不應及於其他原共有人，
    且其等亦非系爭債務之共同擔保人，故均主張廢棄原裁定並
    駁回相對人之聲請等語。惟查，抗告人所有如原裁定附表所
    示土地，確均經登記為系爭抵押權之標的，有如前所述之土
    地登記謄本可按，依諸首揭法條規定，相對人自得對之主張
    抵押權，且1054地號土地縱經分割，於分割前未徵得抵押權
    人同意者，於分割後自係以原設定抵押權而經分別轉載於各
    宗土地之應有部分，為抵押權之客體（司法院大法官會議釋
    字第671號參照），故依民法第868條之規定，相對人之抵押
    權並不受影響。至依民法第875條之1規定，同一債權之擔保
    ，於數不動產上設定抵押權，抵押物全部或部分同時拍賣時
    ，拍賣之抵押物中有為債務人所有者，抵押權人應優先就該
    抵押物受償，然此並無礙抵押權人聲請裁定拍賣抵押物權利
    之行使。是抗告人上開抗告理由，於法均屬無據，抗告人執
    上詞提起抗告，請求廢棄原裁定，並無理由，應予駁回。
三、據上論結，本件抗告為無理由，依非訟事件法第21條第2項
    ，民事訴訟法第78條、第85條第1項，裁定如主文。
中    華    民    國   100    年    11    月    30    日
                  臺灣宜蘭地方法院民事庭
                     審判長法  官  林翠華
                           法  官  楊麗秋
                           法  官  張軒豪
正本係照原本作成。
本裁定除以適用法規顯有錯誤為理由，不得再抗告；如提再抗告
，應於收受送達後十日內委任律師為代理人向本院提出再抗告狀
，並繳納再抗告費新臺幣一千元。
中    華    民    國   100    年    12    月    1     日
                           書記官  林嘉萍